臺灣高等法院刑事裁定
109年度抗字第391號
抗  告  人  
即  受刑人  洪壽堅



上列抗告人即受刑人因聲請定其應執行刑案件，不服臺灣桃園地
方法院109年度聲字第407號，中華民國109年2月18日裁定，提起
抗告，本院裁定如下：
　　主　文
抗告駁回。
　　理　由
一、按裁判確定前犯數罪者，併合處罰之；數罪併罰，有二裁判
    以上者，依刑法第51條之規定，定其應執行之刑；宣告多數
    有期徒刑者，於各刑中之最長期以上，各刑合併之刑期以下
    ，定其刑期，但不得逾30年，刑法第50條第1項前段、第
　　53條、第51條第5款分別定有明文。次按法律上屬於自由裁
    量事項，尚非概無法律性之拘束，在法律上有其外部界限及
    內部界限。前者法律之具體規定，使法院得以具體選擇為適
    當裁判，此為自由裁量之外部界限。後者法院為自由裁量時
    ，應考量法律之目的，法律秩序之理念所在，此為自由裁量
    之內部界限。法院為裁判時，兩者均不得有所踰越（最高法
    院92年度台非字第187號判決意旨參照）。又對於定應執行
    刑之案件，法院所為刑之酌定，本屬實體法上賦予法院依個
    案自由裁量之職權，如所為裁量未逾法定範圍（即各刑中之
    最長期以上、各刑合併之刑期以下之法定範圍內），且無濫
    權情形，即無違法可言（最高法院101年度台抗字第463 號
    裁定意旨參照）。
二、經查，本件抗告人即受刑人洪壽堅（下稱抗告人）因詐欺等
    罪，經原審法院分別判處如附表所示之刑確定在案（原審裁
    定附表編號4至7「判決確定日期」欄內誤繕為「10年1月2日
    」，應更正如附表編號4至7各欄內所示），而如附表編號2
    至9所示之罪，係在附表編號1所示之罪判決確定日（107年7
    月30日）前所犯。檢察官聲請依刑法第53條、第51條第5款
    就附表所示之罪定應執行刑，自屬正當，本件考量抗告人犯
    罪情節、行為次數，對於抗告人所犯數罪為整體非難評價及
    刑法量刑公平正義理念之內部限制，復權衡審酌抗告人之責
    任與整體刑法目的及相關刑事政策，認原裁定所定應執行刑
    有期徒刑4年，係在各宣告刑之最長期（1年）以上，各刑合
    併之刑期（7年10月）以下，況抗告人所犯附表編號1至7之
    罪，曾經臺灣新北地方法院以108年度聲字第1685號裁定定
    應執行有期徒刑3年，有臺灣新北地方法院以108年度聲字第
    1685號裁定可稽，原審定應執行刑為有期徒刑4年，合於刑
    法第51條第5款規定所定之外部界限及內部性界限，復無違
    反比例、平等諸原則之裁量權濫用情形，應屬妥適。抗告意
    旨略以：按刑法第51條數罪併罰定應執行刑之立法精神，係
    以限制加重原則而非累加方式定其應執行刑，應考量其處罰
    刑度與其不法行為之內涵，以及人之生命有限，酌定適當刑
    期，並有責任遞減原則之適用，以符法律正義。參照臺中地
    方法院98年易字2067號判決、最高法院98年台上字6192號判
    決、基隆地方法院96年易字538號等，縱非同一性，然刑事
    罪責較殺人強盜等重罪，科刑不遑多讓，難謂公平，且對於
    輕罪應著重矯治與教化，而非科以重罰云云。抗告意旨徒憑
    己意，泛詞漫指原裁定定應執行刑過重而有違法、失當之處
    ，其抗告為無理由，應予駁回。
三、據上論結，應依刑事訴訟法第412條，裁定如主文。
中    華    民    國   109    年     3    月    31    日
                  刑事第九庭    審判長法  官  潘翠雪 
　　　　　　　　　　　　　　　　　　　法  官  葉力旗
                                      法  官  陳俞婷  
以上正本證明與原本無異。
如不服本裁定，應於收受送達後五日內向本院提出抗告狀。
                                      書記官  陳麗津
中　　華　　民　　國　 109 　 年　　4 　　月　 　1  　日

附表：
編         號  1 2        3 罪         名        竊盜 毒品危害防制條例      詐欺 宣   告   刑  有期徒刑6月 有期徒刑4月 有期徒刑1年 犯 罪 日 期  107年1月22日 107年3月14日16時40分回溯96小時內某時 107年2月21日 偵查(自訴)機關年度案號  新北地檢署107年度偵字第4023、4240號 新北地檢署107年度毒偵字第5371號 新北地檢署107年度偵字第17917號  最  後  事實審 法  院    新北地院    新北地院    新北地院  案  號 107年度審易字第1350號 107年度簡字第5968號 107年度審訴字第1566號  判  決日  期 107年6月29日 107年9月18日 107年10月18日   確定   判決 法  院    新北地院    新北地院    新北地院  案  號 107年度審易字第1350號 107年度簡字第5968號 107年度審訴字第1566號  判決確定日期 107年7月30日 107年10月15日 107年12月19日 是否得易科罰金        是       是       否 備         註  新北地檢108年度執更字第2853號（編號1至7經新北地院以108年度聲字1685號裁定有期徒刑3年）   

編         號  4 5        6 罪         名        詐欺       詐欺      詐欺 宣   告   刑  有期徒刑1年 有期徒刑1年 有期徒刑1年 犯 罪 日 期  107年2月14日 107年2月27日 107年3月6日 偵查(自訴)機關年度案號  新北地檢署107年度偵字第25038號 新北地檢署107年度偵字第25038號 新北地檢署107年度偵字第25038號  最  後  事實審 法  院    新北地院    新北地院    新北地院  案  號 107年度訴字第1051號 107年度訴字第1051號 107年度訴字第1051號  判  決日  期 107年11月28日 107年11月28日 107年11月28日   確定   判決 法  院    新北地院    新北地院    新北地院  案  號 107年度訴字第1051號 107年度訴字第1051號 107年度訴字第1051號  判決確定日期 108年1月2日 108年1月2日 108年1月2日 是否得易科罰金        否       否       否 備         註  新北地檢108年度執更字第2853號（編號1至7經新北地院以108年度聲字1685號裁定有期徒刑3年）   
編        號  7 8        9 罪        名        詐欺       詐欺       詐欺 宣   告   刑  有期徒刑1年  有期徒刑1年 有期徒刑1年 犯 罪 日 期  107年3月4日 107年2月18日 107年3月11日 偵查(自訴)機  關年度案號   新北地檢署107年度偵字第25038號 新北地檢署107年度偵字第38588號 桃園地檢署107年度偵字第32554號  最  後  事實審 法 院    新北地院     新北地院     桃園地院  案 號 107年度訴字第1051號 108年度審易字第113號 108年度訴字第346號  判 決日 期 107年11月28日 108年3月25日 108年11月12日   確定   判決 法 院    新北地院    新北地院    桃園地院  案 號 107年度訴字第1051號 108年度審易字第113號 108年度訴字第346號  判決確定日期 108年1月2日 108年4月29日 108年12月9日 是否得易科罰金        否       否       否 備         註  新北地檢108年度執更字第2853號（編號1至7經新北地院以108年度聲字1685號裁定有期徒刑3年） 新北地檢108年度執字第9468號 桃園地檢109年度執字第1199號